臺灣彰化地方法院刑事判決　　　　　　　　　　　　　九十一年度易字第三四八號
　　公　訴　人　臺灣彰化地方法院檢察署檢察官
　　被　　　告　甲○○
右被告因妨害投票案件，經檢察官提起公訴（九十一年度選偵字第六一號），本院判
決如左：
      主  文
甲○○有投票權之人收受賄賂，而許以其投票權為一定之行使，累犯，處有期徒刑參
月，如易科罰金以參佰元折算壹日，褫奪公權貳年；扣案之甲○○所收受賄賂ＡＮＩ
ＧＯ牌手錶參只均沒收。
      事  實
一、甲○○曾因違反肅清煙毒條例、麻醉藥品管制條例等案，分別經本院判處有期徒
    刑三年四月及六月確定，又因犯詐欺案件，經台灣嘉義地方法院判處有期徒刑六
    月確定，嗣經台灣嘉義地方法院裁定應執行有期徒刑四年，送監執行後，於八十
    四年六月二十七日假釋出獄，迄八十六年十月五日假釋期滿未經撤銷其假釋而以
    已執行完畢論。詎仍不知悔改，其為彰化縣和美鎮鎮民，於第十四屆鄉鎮市長暨
    第十五屆縣議員選舉期間，為和美選區中具有投票權之人，竟於九十一年一月十
    日下午二時許，在其位於彰化縣和美鎮○○里○○路二四七巷八號之住處，明知
    姓名、年籍不詳之助選員所贈送之ＡＮＩＧＯ牌手錶三只，係要求其投票給某候
    選人之對價，竟均予以應允並收受，嗣經警於同年一月二十三日上午十二時許，
    在上址循線查獲，始知上情。並當場扣得前揭手錶三支。
二、案經彰化縣警察局和美分局報請台灣彰化地方法院檢察署檢察官偵查起訴。
     理   由
一、訊據被告甲○○固坦承有某助選員於前揭時地欲以上開手錶對之行賄之事實，惟
    矢口否認有何妨害投票之犯行，辯稱：交付手錶之助選員僅談及二至三天後，會
    再拜訪，並未表明欲支持何候選人，伊本來不想要那三支手錶，要其拿回去，可
    是該助選員就走了云云。經查：被告收受賄賂，並許為一定之行使乙節，被告於
    偵查中及本院調查時均已供稱：是一位不認識的人叫伊選舉時拜託一下，並拿了
    三支手錶給伊，說過二至三天再來，才要告訴伊要選某一候選人等語明確，被告
    亦坦承其事後並有拿其中一只手錶供己戴用，顯見被告確已有收受上開三只手錶
    之情，其若無收受之意，豈會加以戴用？又前揭助選員既已表明欲被告支持某候
選人，且當場交付行賄之物，豈有未將欲請被告投票支持特定候選人之細節闡示
    清晰，而甘冒選舉期間檢調單位查察賄選之敏感時機，再次向被告期約賄選之理
    ？況若僅將用以行賄之物交付具投票權人，而未將行賄事由表明，如何達成行賄
    目的，被告前開所辯顯悖離常情，不足採信，此外，復有用以行賄之手錶三只扣
    案足資佐證，從而，被告明知受贈上開手錶之目的，係要其投票予某候選人，竟
    仍收受之，即已為默示之同意，自當應負投票受賄罪。本件事證明確，被告犯行
    洵堪認定。
二、核被告所為係犯刑法第一百四十三條之投票受賄罪。又查被告曾因違反肅清煙毒
    條例、麻醉藥品管制條例等案，分別經本院判處有期徒刑三年四月及六月確定，
    又因犯詐欺案件，經台灣嘉義地方法院判處有期徒刑六月確定，嗣經台灣嘉義地
    方法院裁定應執行有期徒刑四年，送監執行後，於八十四年六月二十七日假釋出
    獄，迄八十六年十月五日假釋期滿未經撤銷其假釋而以已執行完畢論等情，此有
    台灣彰化地方法院檢察署刑案資料查註紀錄表及台灣高等法院被告全國前案紀錄
    表各一份附卷可稽，其受此有期徒刑執行完畢後，五年以內再犯有期徒刑以上之
    罪，應依累犯規定加重其刑。爰審酌被告之品行、犯罪之動機、犯罪之情節、犯
    罪所生之損害、犯罪後之態度等一切情狀，量處如主文所示之刑，並諭知易科罰
    金之折算標準，以資懲儆。又被告經宣告有期徒刑以上之刑，爰併依公職人員選
    舉罷免法第九十八條第三項規定，併予宣告褫奪公權二年。另扣案之被告所收受
    之ＡＮＩＧＯ牌手錶三只，應依刑法第一百四十三條第二項之規定，併予宣告沒
    收。
據上論結，應依刑事訴訟法第二百九十九條第一項前段，公職人員選舉罷免法第九十
八條第三項，刑法第十一條前段、第一百四十三條第一項、第二項、第四十七條、第
四十一條第一項，罰金罰鍰提高標準條例第一條前段、第二條，判決如主文。
本案經檢察官孫源志到庭執行職務。
中      華      民      國    九十一    年      五      月     十四     日
                              臺灣彰化地方法院刑事第一庭
                                    審判長法      官  葉  榮  郎
                                          法      官  吳  俊  螢
                                          法      官  簡  璽  容
右正本證明與原本無異。
如不服本判決，應於判決送達後十日內向本院提出上訴狀（須附繕本）。
                                          法院書記官  王  惠  嬌
中      華      民      國    九十一    年      五      月     十五     日
公職人員選舉罷免法第九十八條第三項：
犯本章之罪或刑法分則第六章之妨害投票罪，宣告有期徒刑以上之刑者，並宣告褫
　奪公權。
刑法第一百四十三條：
有投票權之人，要求期約或收受賄賂或其他不正當利益，而許以不行使其投票權或為
一定之行為者，處三年以下有期徒刑，得併科五千元以下罰金。
犯前項之罪者，所收受之賄賂沒收之；如全部或一部不能沒收時，追徵其價額。
